【裁判字號】    95,易,3527
【裁判日期】    951229
【裁判案由】    偽造文書等
【裁判全文】
臺灣臺中地方法院刑事判決              95年度易字第3527號
公  訴  人  臺灣臺中地方法院檢察署檢察官
被      告  丁○○
上列被告因偽造文書等案件，經檢察官提起公訴（95年度偵字第
20051 號），本院合議庭裁定由受命法官獨任行簡式審判程序，
判決如下：
    主  文
丁○○共同連續竊盜未遂，處有期徒刑伍月，如易科罰金，以銀
元參佰元折算壹日。又偽造署押，足以生損害於公眾及他人，處
有期徒刑參月，如易科罰金，以銀元參佰元折算壹日；如附表所
示偽造之「戊○○」署押均沒收。應執行有期徒刑柒月，如易科
罰金，以銀元參佰元折算壹日；如附表所示偽造之「戊○○」署
押均沒收。
    犯罪事實
一、丁○○與某姓名年籍不詳之成年男子，基於共同意圖為自己
    不法之所有之概括犯意聯絡，於民國85年9月1日下午 4時許
    ，在臺北市○○區○○路106巷 37號之「萬客隆大賣場」第
    二停車場內，由該姓名年籍不詳之男子擔任把風之方式，先
    後由：(一)丁○○以徒手之方式，扯斷車牌號碼HV- 2429號自
    用小客車（為甲○○所有）引擎蓋下方電子防盜警報器之線
    路，使防盜警報器失其作用（毀損部分不另為免訴判決之諭
    知），再以於現場拾取之鐵絲一條（未扣案）充作工具之方
    式，打開車門後，入內尋找財物未果；(二)惟丁○○仍不死心
    ，復以同一方式，打開停放於旁之車牌號碼EQ- 4559號自用
    小客車（為丙○○所有）之後車廂與駕駛座車門，並於車內
    翻找丙○○姪女詹凱雯之皮包未果，正欲離去時，適為接獲
    通報趕抵現場之「萬客隆大賣場」保全人員王功祥、魏孝仁
    發覺當場加以逮捕，至另名姓名年籍不詳之成年男子則於略
    事爭執後，趁隙逃逸。
二、詎丁○○於經解送警局後，因前於83年間另犯之竊盜罪經判
    刑確定後，未到案執行，尚在通緝中，為脫免歸案執行，竟
    基於偽造署押之犯意，冒用其外甥戊○○之名義，接續於85
    年9月1日及9月2日接受警詢時，在如附表所示之臺北市政府
    警察局內湖分局逮捕通知書（二聯）、東湖派出所警詢筆錄
    、內湖分局刑事組警詢筆錄上，偽簽「戊○○」之署名或捺
    用指印，足以生損害於偵查（輔助）機關對於犯罪訴追之正
    確性及戊○○本人。嗣因內政部警政署刑事警察局比對丁○○捺印之指紋卡片，始悉其真實身分。
三、案經臺北市政府警察局內湖分局報告臺灣士林地方法院檢察
    署呈請臺灣高等法院檢察署檢察長令轉臺灣臺中地方法院檢
    察署檢察官偵查起訴，本院改由受命法官獨任行簡式審判程
    序。
    理  由
一、認定犯罪事實及量刑審酌之依據：
  (一)被告丁○○之自白。
  (二)證人甲○○、丙○○、王功祥、魏孝仁分別於警詢時之（指
    ）證述。
  (三)相片5張。
  (四)內政部警政署刑事警察局92年 7月23日刑紀字第0920139170
    號函（經調閱相關指紋資料驗證結果，認「戊○○」為丁○○冒名應訊）。
  (五)如附表所示之逮捕通知書與警詢筆錄各1份。
  (六)臺灣高等法院被告前案紀錄表（被告前有竊盜與偽造文書之
    前案紀錄）。
二、按被告丁○○於行為後：(一)刑法第56條關於連續犯之規定，
    業經刪除，並自95年7月1日起施行；(二)刑法第41條關於易科
    罰金之規定，先自原規定之「犯最重本刑為三年以下有期徒
    刑以下之刑之罪，而受六月以下有期徒刑或拘役之宣告，因
    身體、教育、職業或家庭之關係，執行顯有困難者，得以一
    元以上、三元以下折算一日，易科罰金」，修正為「犯最重
    本刑為五年以下有期徒刑以下之刑之罪，而受六個月以下有
    期徒刑或拘役之宣告，因身體、教育、職業、家庭之關係或
    其他正當事由，執行顯有困難者，得以一元以上三元以下折
    算一日，易科罰金。但確因不執行所宣告之刑，難收矯正之
    效，或難以維持法秩序者，不在此限（第一項）。併合處罰
    之數罪，均有前項情形，其應執行之刑逾六月者，亦同（第
    二項）」，再修正為「犯最重本刑為五年以下有期徒刑以下
    之刑之罪，而受六個月以下有期徒刑或拘役之宣告者，得以
    新臺幣一千元、二千元或三千元折算一日，易科罰金。但確
    因不執行所宣告之刑，難收矯正之效，或難以維持法秩序者
    ，不在此限（第一項）。前項規定於數罪併罰，其應執行之
    刑未逾六月者，亦適用之（第二項）」，並分別自90年 1月
    12日、95年7月1日起施行；(三)另刑法第51條第 5款關於定應
    執行刑之規定，亦自原規定之「數罪併罰，分別宣告其罪之
    刑，依左列各款定其應執行者：…五、宣告多數有期徒刑者
    ，於各刑中之最長期以上，各刑合併之刑期以下，定其刑期
    。但不得逾二十年」，修正為「數罪併罰，分別宣告其罪之
    刑，依下列各款定其應執行者：…五、宣告多數有期徒刑者
    ，於各刑中之最長期以上，各刑合併之刑期以下，定其刑期
    。但不得逾三十年」，並自95年7月1日起施行。比較新舊法
    之規定：(一)就連續犯之規定言，被告先後二次竊盜未遂之行
    為，既時間緊接，方法相同，又係觸犯構成要件相同之罪名
    ，顯係基於概括犯意為之，如依舊法，原應論以（共同）連
    續竊盜未遂一罪，並依法加重其刑，惟以加重至二分之一為
    限；然如依新法，則被告二次之竊盜未遂犯行，各應獨立成
    罪，再依刑法第51條第 5款之規定，於各刑中之最長期以上
    ，各刑合併之刑期以下，定其應執行刑，比較而言，以舊法
    之規定為有利於被告。(二)就易科罰金之規定言，當以於90年
    1 月12日至95年6月30日間施行之刑法第41條第1項前段與第
    2 項之規定，最有利於被告（蓋於此時，被告之竊盜犯行，
    如宣告六個月以下有期徒刑，既得易科罰金，並於偽造署押
    罪亦受得易科罰金之有期徒刑之宣告時，縱合併之刑期逾六
    個月，仍得易科罰金。(三)就定應執行刑之規定言，因被告所
    犯二次竊盜未遂與偽造署押之犯行間，合併定之應執行刑，
    本無逾二十年之可能，是無論適用新舊法，均無實質之差異
    可言。是依上所述，經綜合比較新舊規定之結果，當以被告
    行為後之90年1月12日至95年6月30日間之刑法規定，最有利
    於被告，自應依刑法第2條第1項但書之規定，適用該最有利
    於被告之法律加以處斷。
三、爰審酌被告犯罪之動機、目的、手段、雖未竊得任何財物，
    惟過程中則致被害人甲○○之車輛防盜警報器線路有所損壞
    ，且其就被害人所受之損害，並未與被害人達成和解，於查
    獲當時，冒用「戊○○」之名應訊之行為，更足以致生戊○○相當之困擾及受訴追之危險，素行亦欠佳，然犯後已坦承
    犯行等一切情狀，予以分別量處如主文所示之刑，並諭知易
    科罰金之折算標準及定其應執行刑，以示懲儆。
四、適用之法條：刑事訴訟法第273條之1第1項、第 299條第1項
    前段、第310條之2、第454條第1項，刑法第28條、第 320條
    第3項、第1項、第25條第2項、第217條第1項、第219條、第
    51條第 5款、（修正前）第56條、第41條第1項前段、第2項
    ，（修正前）罰金罰鍰提高標準條例第1條前段、第2條。
五、公訴意旨另以：被告於欲著手行竊被害人甲○○HV- 2429號
    自用小客車車內財物之過程中，另有破壞電子防盜警報器線
    路之行為，案經被害人提出告訴，因認被告此部分所為，另
    涉犯刑法第 354條之毀損罪，並與前開業經起訴及本院認定
    為有罪之共同連續竊盜未遂犯行間，具有方法與目的之牽連
    關係，為牽連犯等語。然按，刑法第 354條所定之毀損罪，
    其法定刑為2年以下有期徒刑、拘役或5百元以下罰金，依被
    告行為時刑法第80條第1項第3款之規定，其追訴權時效為 5
    年，雖被告於中間曾經通緝，然檢察官遲至95年11月 6日始
    行起訴，顯已逾追訴權時效，自應就此部分不另為免訴判決
    之諭知（刑事訴訟法第302條第2款參照）。
本案經檢察官乙○○到庭執行職務。
中     華     民     國    95    年    12   月   29   日
                     臺灣臺中地方法院刑事第六庭
                             法  官  鄧  敏  雄
上正本證明與原本無異
如不服本判決，應於判決送達後10日內向本院提出上訴狀，上訴
於臺灣高等法院臺中分院（須附繕本）。
                             書記官  黃  士  益
中    華    民    國    96    年    1     月    16    日
附錄本案論罪科刑法條全文：
刑法第320條
意圖為自己或第三人不法之所有，而竊取他人之動產者，為竊盜
罪，處5年以下有期徒刑、拘役或5百元以下罰金。
意圖為自己或第三人不法之利益，而竊佔他人之不動產者，依前
項之規定處斷。
前二項之未遂犯罰之。
刑法第217條第1項
偽造印章、印文或署押，足以生損害於公眾或他人者，處 3年以
下有期徒刑。
附表： 應沒收之偽造「戊○○」署押
┌──┬──────────────┬─────────────┐
│編號│ 附    著    之    文    書 │ 應 沒 收 之 偽 造 署 押  │
├──┼──────────────┼─────────────┤
│ 1. │臺北市政府警察局內湖分局85年│偽造之「戊○○」署名與捺印│
│    │9月1日逮捕通知書（本人收執及│合計各貳枚                │
│    │親友通知各乙聯）            │                          │
├──┼──────────────┼─────────────┤
│ 2. │臺北市政府警察局內湖分局東湖│偽造之「戊○○」署名壹枚、│
│    │派出所85年9月1日下午 6時30分│捺印拾壹枚                │
│    │許起之警詢筆錄              │                          │
├──┼──────────────┼─────────────┤
│ 3. │臺北市政府警察局內湖分局刑事│偽造之「戊○○」署名壹枚、│
│    │組85年9月2日上午 9時30分許起│捺印肆枚                  │
│    │之警詢筆錄                  │                          │
└──┴──────────────┴─────────────┘


司法院資訊處製作；財團法人民間司法改革基金會備份。
